臺灣雲林地方法院刑事判決
110年度易字第291號
公  訴  人  臺灣雲林地方檢察署檢察官
被      告  吳承翰


選任辯護人  高進棖律師
上列被告因竊盜案件，經檢察官提起公訴（109年度偵字第7801
號、110年度偵字第941號），因被告於本院準備程序中就被訴事
實為有罪之陳述，經告知被告簡式審判程序之旨，並聽取檢察官
、被告之意見後，本院裁定改依簡式審判程序審理，茲判決如下
：
    主  文
吳承翰犯結夥三人以上竊盜罪，累犯，處有期徒刑玖月。
扣案之蘋果廠牌iPhone手機壹支（含門號0000000000號SIM卡壹
張）沒收。
    犯罪事實及理由
一、犯罪事實：
　　吳承翰前於民國104年間因藏匿人犯案件，經本院以104年度
    訴字第489號判決判處有期徒5月確定，嗣於105 年3 月22日
    易科罰金執行完畢。其知悉正大營造有限公司(下稱正大公
    司)標得虎尾溪大美虎溪堤段防災減災工程(下稱系爭工程)
    ，亦知悉系爭工程施作區域內之土方不得外運乙情，竟利用
    其在系爭工程受僱擔任挖土機駕駛，且系爭工程自民國109
    年7月31日起停工之機會，意圖為自己不法之所有，共同基
    於結夥3 人以上之加重竊盜犯意聯絡，於109年8月1日至18
    日期間，自己操作挖土機在系爭工程施工區域內挖取土方，
    並以其所有之蘋果廠牌iPhone手機（含門號0000000000號SI
    M卡1張），打電話連絡並僱請與其有犯意聯絡之張進立、蔡
    錦鎮2人(張進立與蔡錦鎮涉犯本案部分，另經檢察官為緩起
    訴處分）前來現場，推由張進立駕駛懸掛車牌號碼為JX-260
    號車牌之大貨車、蔡錦鎮駕駛車牌號碼為KLC-0965號之大貨
    車司機，沿附近之斗六市○○段000○000地號便道，將挖取自
    上開系爭工程工區內之砂石外運，並接續堆置在雲林縣○○市
    ○○段00000地號土地，經測量後共竊取系爭工程工區內土方7
    46.18立方公尺。嗣經河川局駐衛警於109年8月18日巡視系
    爭工程察覺有異，經通報後循線查獲上情。
二、本案證據：
　㈠被告於警詢、偵查、本院準備程序及審理時之自白，核與同
    案被告蔡錦鎮、張進立於警詢、偵查中所述；證人鄭文凱、
    林佳玉於警詢；證人曾朝國、許杉於警詢、偵查中所證述之
    情節大致相符。
　㈡車牌號碼000-0000、JX-260號之大貨車及300 型怪手曾停放
    在系爭工程施作區域之相片5 張、蔡錦鎮手機內與吳承翰通
    話紀錄1 紙、現場勘查照片13張、109 年度「轄區違反水利
    法事件」及「轄管河川管理工作」檢測作業計畫雲林縣○○市
    ○○段00000 地號砂石堆放測量作業成果報告書1 份、現場鳥
    瞰圖1 張、運輸路線圖1張、經濟部水利署（第五河川局）
    工程契約書影本1份【工程名稱：虎尾溪大美虎溪堤段防災
    減災（二期）二工區，開標決標紀錄、工地主任委託書、內
    政部營造業工地主任執業證、中華民國全國營造業工地主任
    公會109年度會員證書、營造業工地主任四年回訓證明書、
    曾朝國結業證書、勞工保險加保申報表、專任工程人員委託
    書、社團法人台灣省水利技師公會109年會員證、技師證書
    、投保單位網路申報查詢、品管人員委託書、品管人員登錄
    表、品管人員學經歷登錄表、行政院公共工程委員會結業證
    書、職業安全衛生管理單位（人員）設置報備書、勞工安全
    衛生教育訓練結業證書】、農業用地租賃契約書影本1份、
    斗六市○○段000○00000○00000地號土地登記公務用謄本各1份
    、車牌號碼000-0000號之車輛詳細資料報表1紙、車牌號碼0
    0-000號之車輛詳細資料報表1紙及雲林縣警察局斗六分局搜
    索扣押筆錄暨扣押物品目錄表1份附卷可稽，並有蘋果廠牌I
    Phone手機1支（含0000000000號SIM卡1張）扣案可佐。
三、論罪科刑：
　㈠核被告所為，係犯刑法第321條第1項第4款之結夥三人以上竊
    盜罪（起訴書贅載刑法第321條第1項第3款法條，業據公訴
    檢察官當庭更正在案，見本院卷第77頁）。被告與張進立、
    蔡錦鎮間，就上開犯行，有犯意聯絡及行為分擔，均為共同
    正犯。
　㈡查被告有如上開犯罪事實欄所載之犯罪、科刑及執行情形，
    此有臺灣高等法院被告前案紀錄表1 份可憑，其於有期徒刑
    執行完畢後，5 年內故意再犯本案有期徒刑以上之竊盜罪，
    為累犯，被告於前案執行完畢後，理應產生警惕作用而避免
    再犯罪，卻更犯本案犯行，本院考量被告上開所為，係在公
    有土地竊取土方，彰顯其不尊重國有財產權、蔑視法紀之惡
    性，及對刑罰反應力薄弱而有加重刑度之必要，並參考司法
    院大法官釋字第775 號解釋意旨，認本件有依累犯規定加重
    其刑之適用，應依刑法第47條第1 項規定加重其刑。
　㈢爰以行為人之責任為基礎，審酌被告素行非佳，有臺灣高等
    法院被告前案紀錄表1 份可憑，其未能記取教訓及自律，竟
    貪圖利益，利用施作上開工程之機會，自公有土地竊取土方
    外運擬伺機變賣，挑釁公權力，不尊重國有財產權、蔑視法
    紀，惡性、情節非輕，尚不宜輕縱，兼衡被告犯後已坦承犯
    行，犯後態度尚佳，所竊土方數量尚非甚鉅，原先預期之獲
    利，且未及出售獲利已及時遭查獲，與共犯間各自分擔犯行
    之情節、程度、時間長短、被告為主要指揮者，暨其國中畢
    業之智識程度、以往曾做木工工程、挖土機司機、與父母、
    太太、2個孩同住之家庭生活狀況、其是家中經濟支柱、經
    濟狀況不佳等一切情狀（見本院卷第89頁），量處如主文所
    示之刑，以示懲儆。
四、沒收：
  按供犯罪所用之物，屬於犯罪行為人者，得沒收之，刑法第38
  條第2項前段定有明文。又按犯罪所得，屬於犯罪行為人者，
  沒收之。但有特別規定者，依其規定；又其沒收，於全部或一
  部不能沒收或不宜執行沒收時，追徵其價額；犯罪所得已實際
  合法發還被害人者，不予宣告沒收或追徵，刑法第38條之1第1
  項、第3項及第5項分別定有明文。經查：
　㈠扣案之有蘋果廠牌IPhone手機1支（含0000000000號SIM卡1張
    ），乃被告所有，供其與本案共犯連絡所用，業據被告次本
    院審理時供明在卷（見本院第87頁），既係供本案犯行所用
    之物，爰依刑法第38條第2項前段規定，宣告沒收。
　㈡被告供行竊所用之挖土機，價值甚高，基於比例原則之考量
    ，爰不諭知沒收，併此敘明。
　㈢被告竊得之土方，未及出售業據查獲在案，自不予沒收犯罪
    所得。
據上論斷，應依刑事訴訟法第273 條之1 第1 項、第299 條第1
項前段、第310 條之2 、第454 條第2 項，刑法第28條、第321 
條第1 項第4 款、第47條第1 項、第38條第2項前段，刑法施行
法第1條之1 第1 項，判決如主文。
本案經檢察官李文潔提起公訴，檢察官蔡如琳到庭執行職務。
中　　華　　民　　國　　110 　年　　11　　月　　29　　日
                  刑事第三庭    法  官  蔡美華
以上正本證明與原本無異。
如不服本判決應於收受判決後20日內向本院提出上訴書狀，並應
敘述具體理由；其未敘述上訴理由者，應於上訴期間屆滿後20日
內向本院補提理由書（均須按他造當事人之人數附繕本）。「切
勿逕送上級法院」。
                                書記官　蔡瀞萱
中　　華　　民　　國　　110 　年　　11　　月　　29　　日
所犯法條：
刑法第321條
犯前條第 1 項、第 2 項之罪而有下列情形之一者，處 6 月以
上 5 年以下有期徒刑，得併科 50 萬元以下罰金：
一、侵入住宅或有人居住之建築物、船艦或隱匿其內而犯之。
二、毀越門窗、牆垣或其他安全設備而犯之。
三、攜帶兇器而犯之。
四、結夥三人以上而犯之。
五、乘火災、水災或其他災害之際而犯之。
六、在車站、港埠、航空站或其他供水、陸、空公眾運輸之舟、
    車、航空機內而犯之。
前項之未遂犯罰之。